最高法院刑事判決　　　　　　　　　　　　　　　九十三年度台上字第五０八八號
　　上　訴　人　甲○○
　　　　　　　　　　　　送達.
　　　　　　　　　　　　樓之二.
右上訴人因違反毒品危害防制條例案件，不服台灣高等法院高雄分院中華民國九十年
十一月二十日第二審判決（九十年度上訴字第一四四三號，起訴案號：台灣屏東地方
法院檢察署八十九年度偵字第三三００、三三０一、三三一七、三五三一、三七八六
號），提起上訴，本院判決如左：
    主  文
原判決撤銷，發回台灣高等法院高雄分院。
    理  由
本件原判決認定上訴人甲○○意圖營利，於民國八十九年五月二十四日，在彰化縣彰
化巿崙平南路一六一巷三三號住處，以新台幣（下同）一百萬元之價格，向黃山河（
另案處理）販入第二級毒品安非他命五公斤。因上訴人現款不足，先給付五十萬元，
約定尾款待轉售得款後補足等情。因而撤銷第一審判決，改判仍論處上訴人販賣第二
級毒品罪刑，固非無見。
惟查：(一)毒品危害防制條例第十八條第一項前段所規定查獲之毒品，不問屬於犯人與
否，均沒收銷燬之，乃刑法第三十八條第一項第一款之特別規定。此所稱「查獲」之
毒品，係指有罪判決書於事實欄內，已經認定為被告有罪事實之毒品，即足當之，不
以經當場搜索扣押者為必要，倘未能證明業已滅失，即應依上揭特別規定，諭知沒收
銷燬。原判決既認定上訴人於前開時地販入安非他命五公斤，則該安非他命之下落如
何，何以未併予宣告沒收銷燬﹖原判決未詳實說明，難謂無理由不備之違誤。(二)檢察
官公訴意旨亦認上訴人於彰化縣之不詳地點，連續販賣安非他命多次予不特定人，而
原判決就上訴人此部分被訴犯行，未予以判決，復未說明其理由，自有已受請求之事
項未予判決之違誤。(三)審理事實之法院對於卷內與被告論罪科刑有關，而依法應予調
查之事項，如未詳加調查，或雖已調查，仍未調查明白者，尚難遽為被告有利或不利
之認定；如有應調查之證據未予調查，率行判決，其判決當然為違背法令。台灣高雄
地方法院檢察署以上訴人於八十九年十一月二十五日被警查扣安非他命十包，計毛重
二百二十三‧四公克，另有連續販賣安非他命犯行，而移送併辦部分。原審雖以上訴
人供述該安非他命係向綽號「阿吉」者購入，而非購自黃山河，並無證據證明此部分
安非他命與前揭有罪部分之安非他命來源同一等情，作為上訴人此部分被移送併辦部
分與前開有罪部分並無裁判上一罪關係之依據（見原判決理由五、偵字第九０二三號
卷第一、七頁）。然另依原判決所載，黃山河係與綽號「阿吉」等人共組製造、販賣
安非他命集團（見原判決第一頁第十八至二十行）。則上訴人所供述出賣此部分安非
他命之綽號「阿吉」者，與原判決認定上訴人前開有罪部分所載之綽號「阿吉」者是
否為同一人﹖不無疑義。乃原審未就之詳加調查釐清，即為前開認定，難謂無調查未
盡及理由不備之違誤。況連續販賣毒品罪之成立，苟前後犯行係基於概括之犯意為已
足，不以所販入毒品之來源同一為必要。原判決以並無證據證明前揭移送併辦部分與
上開有罪部分所查扣安非他命之來源同一，作為兩者並不成立連續犯關係之論據，亦
欠允洽。以上或為上訴意旨所指摘，或為本院得依職權調查之事項，應認原判決有撤
銷發回更審之原因。又台灣高雄地方法院檢察署以上訴人另有連續販賣第二級毒品犯
行，而移送併辦部分（九十一年度偵字第二三號），案經發回，應併注意，附此明
。
據上論結，應依刑事訴訟法第三百九十七條、第四百零一條，判決如主文。
中　　　華　　　民　　　國　　九十三　　年　　　九　　　月　　 三十 　　日
                              最高法院刑事第六庭
                                  審判長法官  吳　雄　銘
                                        法官  池　啟　明
                                        法官  石　木　欽
                                        法官  郭　毓　洲
                                        法官  吳　三　龍
      右正本證明與原本無異
                                              書  記  官
中　　　華　　　民　　　國　　九十三　　年　　　十　　　月　　　四　　　日
                                                                        Ｅ
